【裁判字號】    98,交簡上,5
【裁判日期】    980629
【裁判案由】    過失傷害
【裁判全文】
臺灣基隆地方法院刑事判決             98年度交簡上字第5號
上  訴  人
即  被  告  丙○○
上列上訴人即被告因過失傷害案件，不服本院97年度基交簡字第
455 號，民國97年12月24日第一審簡易判決（聲請簡易判決處刑
案號：臺灣基隆地方法院檢察署97年度偵字第4666、4546號），
提起上訴，本院管轄第二審之合議庭判決如下：
    主  文
上訴駁回。
丙○○緩刑貳年。
    事實及理由
一、本案經本院審理結果，認第一審以上訴人即被告丙○○係犯
    刑法第284條第1項前段過失傷害罪，並依刑事訴訟法第449
    條第1項前段、第454條第2項，刑法第284條第2 項前段、第
    62條前段、第41條第1 項前段，刑法施行法第1條之1，判處
    拘役40日，如易科罰金，以新臺幣1千元折算1日，其認事用
    法及量刑均無不當，應予維持，除補充「本院98年度基調字
    第80號和解筆錄，及被告於本院審理時之自白」為證據外，
    餘皆引用原審簡易判決書所記載之事實、證據及理由及應適
    用之法條（詳如附件）。
二、訊據上訴人即被告丙○○對於駕駛自小客車疏於注意車前狀
    況及安全操控車輛，並以時速約50公里之速度直行於該路段
    ，致釀本件車禍之過失致告訴人甲○○受有顏面骨下頷骨2
    處骨折等傷害等情，並不爭執，並有告訴人甲○○於警、偵
    訊之指訴，且有道路交通事故調查報告表一、二、現場圖、
    車禍照片、自首情形紀錄表及診斷證明書在卷可資佐證，事
    證明確，其過失傷害犯行應堪認定。
三、核被告所為，係犯刑法第284條第1項前段之過失傷害罪。原
    審審酌被告之過失情節、告訴人甲○○所受傷害之程度、被
    告迄未與告訴人達成和解賠償告訴人之損害，併被告並無前
    科，犯後坦承犯行之態度等一切情狀，量處被告拘役40 日
    ，並諭知易科罰金之折算標準，經核其認事及用法並無違誤
    ，量刑亦屬恰當，應予維持，被告上訴指摘原審簡易判決不
    當，為無理由，應予駁回。
四、惟本院審酌被告前未曾受有期徒刑以上刑之宣告，有臺灣高
    等法院被告前案紀錄表在卷可按，且已與告訴人甲○○達成
    民事賠償之調解，有本院98年度基調字第80號調解筆錄在卷
    可參，本院認本件刑之宣告，已足收警惕之效，因認所處之
    刑，以暫不執行為適當，併予宣告緩刑2 年，以策自新。
據上論斷，應依刑事訴訟法第455 條之1 第1 項、第3 項、第36
8 條、第373 條，刑法第74條第1 項第1 款，判決如主文。
本案經檢察官丁○○到庭執行職務。
中    華    民    國    98    年    6     月    29    日
                  刑事第三庭審判長法  官  鄭景文
                                  法  官  陳姵君
                                  法  官  黃永定
以上為正本係照原本作成。
本件判決不得上訴。
中    華    民    國    98    年    6     月    29    日
                                  書記官  劉珍珍
附件：
臺灣基隆地方法院檢察署檢察官聲請簡易判決處刑書
                                       97年度偵字第4666號
                                       97年度偵字第4546號
     被      告  丙○○  男  27歲（民國○○年○月○○日生）
                         籍設台北縣雙溪鄉牡丹村燦光寮6號
                         現居基隆市○○區○○路1之2號3樓
                         國民身分證統一編號：Ｚ000000000號
 上列被告因過失傷害案件，業經偵查終結，認應以簡易判決處刑
 ，茲將理由敘述如下：
           犯罪事實
 一、丙○○於民國（下同）97年8月29日9時40分許，騎乘車牌號
     碼M8K-201號機車，由台北縣瑞芳鎮○○路往基隆方向行駛
     ，適行至明燈路3段118號前時，應注意車前狀況，並隨時採
     取必要之安全措施，而依當時為日間時分，天候為晴，道路
     為無缺陷、無障礙之柏油路段，應無不能注意之情形，詎未
     疏於注意車前狀況及安全操控車輛，並以時速約50公里之速
     度直行於該路段，致撞擊在禁止穿越之路段穿越馬路之行人
     甲○○，致甲○○因而受有顏面骨下頷骨2處骨折等傷害。
     丙○○於警員據報前往現場處理時，於偵查機關知悉其為肇
     事人前，即主動向警員坦承肇事而接受裁判。
 二、案經甲○○之母乙○○○訴由台北縣警察局瑞芳分局報告偵
     辦。
         證據並所犯法條
 一、上開事實，業據被告丙○○坦承不諱，核與告訴代理人乙○
     ○○、證人甲○○證訴情節大致相符，此外並有道路交通事
     故調查報告表一、二、現場圖、車禍照片、自首情形紀錄表
     及診斷證明書在卷可資佐證。
 二、按汽車行駛時，駕駛人應注意車前狀況，並隨時採取必要之
     安全措施，道路交通安全規則第94條第3項定有明文。本件
     被告丙○○駕車行經肇事地點時，自應遵守前揭規定，且當
     時並無不能注意之情形，詎竟疏未注意車前狀況，並隨時採
     取必要之安全措施，致雙方發覺時已煞避不及，因而發生碰
     撞，是被告就本件車禍之發生，確有過失情事無訛，又被害
     人甲○○因本件車禍受傷，與被告之過失駕駛行為顯有相當
     因果關係。綜上所述，本件事證已臻明確，被告犯嫌堪以認
     定。
 三、核被告丙○○所為，係犯刑法第284條第1項前段之過失傷害
     罪嫌。本件被告於犯罪後，即於該管公務員發覺前，向交通
     隊警員自首，有自首情形紀錄表1紙在卷足稽，請依刑法第
     62條前段之規定減輕其刑。
 四、依刑事訴訟法第451條第1項聲請逕以簡易判決處刑。
     此    致
 臺灣基隆地方法院基隆簡易庭
 中    華    民    國    97    年    11    月    28    日
                               檢 察 官  李 明 哲
 本件正本證明與原本無異
 中    華    民    國    97    年    12    月    3     日
                               書 記 官  王 建 龍
 參考法條：
 中華民國刑法第284條
     因過失傷害人者，處6月以下有期徒刑、拘役或5百元以下罰
     金，致重傷者，處1年以下有期徒刑、拘役或5百元以下罰金
     。
     從事業務之人，因業務上之過失傷害人者，處1年以下有期
     徒刑、拘役或1千元以下罰金，致重傷者，處3年以下有期徒
     刑、拘役或2千元以下罰金。
 附記事項：本件係依刑事訴訟法簡易程序辦理，法院簡易庭得不
 傳喚被告、輔佐人、告訴人、告發人等出庭即以簡易判決處刑；
 被告、被害人、告訴人等對告訴乃論案件如已達成民事和解而要
 撤回告訴或對非告訴乃論案件認有受傳喚到庭陳述意見之必要時
 ，請即另以書狀向簡易法庭陳述或請求傳訊。


司法院資訊處製作；財團法人民間司法改革基金會備份。
